【裁判字號】    97,審易緝,16
【裁判日期】    970620
【裁判案由】    竊盜
【裁判全文】
臺灣桃園地方法院宣示判決筆錄        97年度審訴緝字第25號
                                    97年度審易緝字第16號
公  訴  人  臺灣桃園地方法院檢察署檢察官
被      告  甲○○
指定辯護人  本院公設辯護人王榮賓
上列被告因違反毒品危害防制條例等案件，於中華民國97年6 月
20日下午4時許，在本院第10法庭宣示判決，出席職員如下：
          法  官  江振義
          書記官  林韡婷
法官起立朗讀判決主文、犯罪事實要旨、附記事項、處罰條文，
及告以上訴限制、期間並提出上訴狀之法院，且諭知記載其內容
：
一、主  文：
    甲○○犯如附表一、二所示之罪，均累犯，處如附表一、二
    所示之主刑及從刑；應執行有期徒刑貳年，扣案之第一級海
    洛因毒品因捌包（驗餘合計淨重肆點陸柒公克）均沒收銷燬
    之，注射針筒支及血管束帶壹條均沒收。
二、犯罪事實要旨：
    甲○○前於民國89年間因施用毒品案件，經本院以89年毒聲
    字第7905號裁定送觀察、勒戒後，認無繼續施用毒品傾向，
    於90年1 月12日執行完畢釋放出所，並由臺灣桃園地方法院
    檢察署檢察官以89年度毒偵字第6674號、90年度毒偵字第20
    0 號為不起訴處分確定；又於90年間因施用毒品案件，經本
    院以90年度毒聲字第4520號裁定送觀察、勒戒後，認有繼續
    施用毒品傾向，再經本院以91年度毒聲字第1939號裁定令入
    戒治處所施以強制戒治，復經本院以91毒聲字第3352號裁定
    停止戒治併付保護管束，而於91年12月13日出所，嗣經本院
    以92年度毒聲字第1369號裁定撤銷停止戒治，再令入戒治處
    所續行戒治，惟因毒品危害防制條例修正於93年1月9日報結
    釋放出所，該次施用毒品犯行，並經本院以91年度桃簡字第
    956號判決判處有期徒刑3月確定。於92年間再因施用毒品案
    件，經本院以93年度桃簡字第339號判決判處有期徒刑6月確
    定，於93年8 月23日因易科罰金而執行完畢（於本案構成累
    犯）。詎其仍不知悔改，意圖為自己不法之所有，基於竊盜
    之犯意，於附表一所示之時間、地點，以附表一所示之犯罪
    方式，竊取許士杰所有之如附表一所示之財物。嗣經許世杰
    報警處理，為警在遭竊房屋內採得可資比對之指紋，經送往
    鑑驗比對結果，發現與甲○○之指紋相符，始查悉上情；另
    基於施用毒品之犯意，分別於附表二所示之時間、地點，施
    用如附表二所示之毒品。嗣分別於附表二所示之查獲時間、
    地點為警查獲，並扣得如附表二所示之物。
三、附記事項：
  (一)被告所犯附表一之犯罪時間，係在96年4 月24日之前，所犯
    為刑法第321條第1項第2 款之罪，合於中華民國九十六年罪
    犯減刑條例第2 條第1 項第3 款規定之減刑條件，爰減其宣
    告刑二分之一。又按中華民國九十六年罪犯減刑條例自中華
    民國96年7 月16日施行；本條例施行前，經通緝而未於中華
    民國96年12月31日以前自動歸案接受偵查、審判或執行者，
    不得依本條例減刑，中華民國九十六年罪犯減刑條例（下稱
    減刑條例）第16條、第5 條分別定有明文，故罪犯如係於減
    刑條例施行後，始因逃匿而通緝者，即不適用前開減刑條例
    第5 條之規定（最高法院81年度台非字第67號判決意旨參照
    ）。是被告雖於96年12月25日曾經本院發佈通緝，且經警於
    97年5月13日緝獲到案，有本院通緝書1紙及桃園縣政府警察
    局桃園分局通緝案件移送書在卷足憑，其既在減刑條例施行
    後始發佈通緝，揆諸前揭說明，自不受該條例第5 條不得減
    刑之限制，附此敘明。
  (二)如附表二編號5之扣案物品欄所示安非他命吸食器1支，非被
    告所有供該次施用第一級毒品海洛因所用之物，亦非違禁物
    ，自不得宣告沒收。
四、處罰條文：
    毒品危害防制條例第10條第1 項、第2 項、第18條第1 項前
    段，刑法第11條、刑法第321條第1項第2款、第47條第1項、
    第51條第5 款、第38條第1項第2款，中華民國九十六年罪犯
    減刑條例第2條第1項第3款、第7條、第11條。
五、協商判決除有刑事訴訟法第455條之4第1項第1款於本訊問程
    序終結前，被告撤銷協商合意或檢察官撤回協商聲請者；第
    2款被告協商之意思非出於自由意志者；第4款被告所犯之罪
    非第455條之2第1項所定得以協商判決者；第6款被告有其他
    較重之裁判上一罪之犯罪事實者；第7 款法院認應諭知免刑
    或免訴、不受理者情形之一，及違反同條第2 項「法院應於
    協商合意範圍內為判決；法院為協商判決所科之刑，以宣告
    緩刑或2 年以下有期徒刑、拘役或罰金為限」之規定者外，
    不得上訴。
六、如有前述例外得上訴之情形，又不服本件判決，得自收受判
    決送達後10日內，向本院提出上訴書狀，上訴於第二審法院
    。
中    華    民    國    97    年     6    月    20    日
                        刑事庭    法  官  江振義
                                  書記官  林韡婷
以上正本證明與原本無異。
                                  書記官  林韡婷
中    華    民    國    97    年     6    月    20    日
附錄本案論罪科刑法條：
毒品危害防制條例第10條
施用第一級毒品者，處 6 月以上 5 年以下有期徒刑。
施用第二級毒品者，處 3 年以下有期徒刑。
附表一：
┌──────┬──────┬────────┬───┬──────┬───┬──────┐
│時    間    │犯 罪 地 點 │  犯 罪 方 式   │被害人│被竊財物    │罪  名│主刑及從刑  │
├──────┼──────┼────────┼───┼──────┼───┼──────┤
│96年1 月26日│桃園縣桃園市│以踰越窗戶之方式│許世杰│筆記型電腦及│踰越安│處有期徒刑壹│
│下午3時至6時│國豐六街60巷│，而侵入許世杰之│      │電子辭典各1 │全設備│年，減為有期│
│間之某時    │19號        │住處內          │      │臺、黃金項鍊│竊盜  │徒刑陸月    │
│            │            │                │      │2 條及約合新│      │            │
│            │            │                │      │臺幣（下同）│      │            │
│            │            │                │      │5000元之外幣│      │            │
│            │            │                │      │            │      │            │
└──────┴──────┴────────┴───┴──────┴───┴──────┘
附表二：
┌──┬──────┬────┬────┬─────┬────┬──────┐
│編號│施用時間    │施用地點│施用毒品│查獲時間及│扣案物品│罪名、主刑及│
│    │            │        │        │地點      │        │從刑        │
├──┼──────┼────┼────┼─────┼────┼──────┤
│ 1  │96年9月27日 │桃園縣內│施用第一│96年9 月27│第一級毒│施用第一級毒│
│    │中午12時30分│壢火車站│級毒品海│日下午5 時│品海洛因│品，處有期徒│
│    │許          │之廁所內│洛因1次 │許，在桃園│1 包（驗│刑柒月，扣案│
│    │            │        │        │縣中壢市福│餘淨重  │之第一級海洛│
│    │            │        │        │州二街419 │0.72公克│因毒品因壹包│
│    │            │        │        │號前      │）      │（驗餘淨重零│
│    │            │        │        │          │        │點柒貳公克）│
│    │            │        │        │          │        │沒收銷燬之。│
├──┼──────┼────┼────┤          │        ├──────┤
│ 2  │96年9月27日 │臺灣地區│施用第二│          │        │施用第二級毒│
│    │某時        │某不詳處│級毒品甲│          │        │品，處有期徒│
│    │            │所      │基安非他│          │        │刑月。    │
│    │            │        │命1次   │          │        │            │
├──┼──────┼────┼────┼─────┼────┼──────┤
│ 3  │96年10月8日 │臺灣地區│施用第一│96年10月8 │為被告所│施用第一級毒│
│    │某時        │某不詳處│級毒品海│日晚間9 時│有供施用│品，處有期徒│
│    │            │所      │洛因1次 │40分許，在│毒品所用│刑柒月，扣案│
│    │            │        │        │桃園縣中壢│之注射針│之注射針筒壹│
│    │            │        │        │市○○路與│筒1支   │支沒收。    │
│    │            │        │        │成功路口  │        │            │
├──┼──────┼────┼────┤          │        ├──────┤
│ 4  │96年10月8日 │臺灣地區│施用第二│          │        │施用第二級毒│
│    │某時        │某不詳處│級毒品甲│          │        │品，處有期徒│
│    │            │所      │基安非他│          │        │刑月。    │
│    │            │        │命1次   │          │        │            │
├──┼──────┼────┼────┼─────┼────┼──────┤
│ 5  │96年10月12日│桃園縣內│施用第一│於96年10月│第一級毒│施用第一級毒│
│    │中午12時許  │壢火車站│級毒品海│12日下午2 │品海洛因│品，處有期徒│
│    │            │內之某處│洛因1次 │時30分許，│7 包（驗│刑柒月，扣案│
│    │            │        │        │在桃園縣中│餘合計淨│之第一級海洛│
│    │            │        │        │壢市○○街│重3.95公│因毒品因柒包│
│    │            │        │        │88巷40號前│克）、為│（驗餘合計淨│
│    │            │        │        │          │被告所有│重點玖伍公│
│    │            │        │        │          │供施用毒│克）均沒收銷│
│    │            │        │        │          │品所用之│燬之，注射針│
│    │            │        │        │          │注射針筒│筒貳支、血管│
│    │            │        │        │          │2支、血 │束帶壹條均沒│
│    │            │        │        │          │管束帶1 │收。        │
│    │            │        │        │          │條      │            │
│    │            │        │        │          │        │            │
│    │            │        │        │          │        │            │
└──┴──────┴────┴────┴─────┴────┴──────┘


司法院資訊處製作；財團法人民間司法改革基金會備份。
